# 求助陈版：企业当月工资尚未发放，但个人部分社保已按照税务局要求缴纳的账务处理

提问人：yl8229880 时间：2021-01-24 14:38:00
求助陈版：企业当月工资尚未发放，但个人部分社保已按照税务局要求缴纳。此时，由于工资未发放，企业对于个人部分社保的代收代付义务尚未形成，依旧核算至应付职工薪酬，但个人部分社保已缴纳，形成其他应收款。
现在有 3 种处理方法：①、其他应收款与应付职工薪酬抵消；②、提前缴纳的个人部分社保重分类至其他流动资产；③、不进行抵消或者重分类调整。
以上 3 种处理方法哪种更合适？

回答人：chenyiwei
建议不进行抵消或者重分类调整。到实际发放工资，将代缴的应由个人承担的社保从工资中扣除时，再将届时确认的应付职工薪酬与该项其他应收款进行抵销处理。